【裁判字號】    99,易,408
【裁判日期】    990608
【裁判案由】    傷害
【裁判全文】
臺灣臺南地方法院刑事判決               99年度易字第408號
公  訴  人  臺灣臺南地方法院檢察署檢察官
被      告  甲○○
上列被告因傷害案件，經檢察官聲請簡易判決處刑（九十八年度
偵字第一一二四０號），本院認不宜以簡易判決處刑，改依通常
程序審理（九十九年度簡字第二四八號），判決如下：
    主  文
甲○○犯傷害罪，處拘役貳拾日，如易科罰金，以新臺幣壹仟元
折算壹日。
    事  實
一、甲○○與乙○○間曾經為同居男女朋友，並生下一名子女，
    因故分手後，二人則起嫌隙，乙○○並另與廖青松交往並同
    居（於九十八年五月十八日登記結婚），致甲○○心生妒怨
    ，遂於九十八年三月十八日下午二時三十分許，至臺南縣永
    康市○○○路六五五號「永康市公所」大廳內，見乙○○一
    人在該處翻閱報紙，竟基於傷害他人身體之犯意，自乙○○
    後方悄然接近，即舉起腳往乙○○腰、臀處踢下，乙○○因
    此踉蹌前傾，因此受有後背部及右手大拇指挫傷瘀血等傷害
    。
二、案經乙○○訴請臺南縣警察局永康分局報請臺灣臺南地方法
    院檢察署檢察官偵查起訴。
    理  由
壹、證據能力部分：
    按被告以外之人於審判外之言詞或書面陳述，除法律有規定
    者外，不得作為證據；又被告以外之人於審判外之陳述，雖
    不符合刑事訴訟法第一百五十九條之一至第一百五十九條之
    四之規定，但經當事人於審判程序同意作為證據，法院審酌
    該言詞陳述或書面陳述作成時之情況，認為適當者，亦得為
    證據。當事人、代理人或辯護人於法院調查證據時，知有第
    一百五十九條第一項不得為證據之情形，而未於言詞辯論終
    結前聲明異議者，視為有前項之同意，刑事訴訟法第一百五
    十九條第一項及第一百五十九條之五分別定有明文。查本判
    決下列所引用之被告以外之人於審判外之陳述（包含書面陳
    述，如診斷證書），雖屬傳聞證據，業經當事人於本院準備
    程序及審判期日中表示無意見而不予爭執，且迄至言詞辯論
    終結前亦未再聲明異議，本院審酌證人乙○○於警詢、偵查
    中之陳述部分外，此等證據資料製作時之情況，尚無違法不
    當及證明力明顯過低之瑕疵，亦認為以之作為證據應屬適當
    ，故揆諸前開規定，爰逕依刑事訴訟法第一百五十九條之五
    規定，認前揭證據資料均有證據能力。
貳、本院得心證之理由：
  一、訊據被告甲○○固坦承與告訴人乙○○曾同居生活，並育
      有一名字女，並於分手後雙方有金錢上及子女撫養費等問
      題產生糾紛，並於上開時間、地點，以腳踢告訴人乙○○
      臀部處等情不諱，惟矢口否認有何傷害告訴人乙○○之犯
      行，辯稱：當時被告僅是穿著脫鞋踢告訴人乙○○的屁股
      一下而已，當時告訴人乙○○的手都放在前面，並未放在
      身後，告訴人乙○○並未跌倒，也沒有碰撞到任何物品，
      僅是嚇一跳叫一聲而已，並未受傷，聲請簡易判決處刑書
      所載的傷勢是被告於九十三年或九十四年間打告訴人乙○
      ○的事，並非九十八年三月十八日之事，伊當時看到告訴
      人乙○○很生氣，但伊有控制情緒，若是很生氣就一直打
      就好，何必只踢一下云云。
  二、經查：
  （一）上開犯行，業據證人即告訴人乙○○分別於警、偵訊及
        本院審理時均到庭證述一致甚詳，即告訴人乙○○陳稱
        ：九十八年三月十八日下午二時三十分許，在永康市公
        所大廳接近門口處，伊站在該處看報紙，被告從伊背後
        過來突襲伊，好像是用腳踹伊，當時伊的右手放置在後
        背處，伊右大拇指及身體左側接近腎臟處有被踢到，感
        覺是被重擊，伊沒有跌倒，但有往前一步，伊當時右手
        拇指有挫傷、瘀血，後背腎臟處附近也有瘀血，被告踢
        伊後還跟伊講不能跟別人說，先生廖青松當時不在場，
        伊事後有告知廖青松，事情發生當日就前往新樓醫院急
        診，並有請領診斷證明書，有將當日診斷證明書交給檢
        察官等語（見警卷第九頁至第十一頁調查筆錄、偵查卷
        第九十八頁、第一五０頁訊問筆錄，本院刑事卷第三十
        四頁至第三十五頁審判筆錄），而告訴人乙○○於當日
        遭被告踢後，即前往財團法人臺灣基督教長老教會新樓
        醫院急診，經診斷為後背部、右手大拇指挫傷、瘀血，
        有告訴人提出之財團法人臺灣基督教長老教會新樓醫院
        於九十八年三月十八日出具之診斷證明書一紙在卷可憑
        ，本院並函詢前開醫院當日告訴人就診情形所載，告訴
        人乙○○於九十八年三月十八日下午三時三十八分許入
        該院急診處求診，主訴遭人持重物由後背重擊，有以手
        阻擋，致右手大拇指亦遭打中，主訴背部痛、右手大拇
        指痛，急診病歷資料上亦有在人體圖樣處圈出告訴人就
        診時受傷部分，即右手拇指處及後背下方近臀部處，並
        以英文記載挫傷，並拍攝腰椎Ｘ光，並無明顯骨折，給
        以冰敷及口服藥後，告訴人於當日下午四時十五分許離
        院部分，亦有同前開醫院於九十九年二月二十七日以新
        樓歷字第０九九四０四三號函所附急診病歷、急診護理
        評估單、處置紀錄單等資料附卷可憑（見本院刑事簡易
        第一審案件卷第十三頁至第十六頁），準此，依被告前
        開所述，其並不否認確有以腳踢告訴人臀部處，則以告
        訴人乙○○受有後背部、右手大拇指等處受有挫傷、瘀
        血之傷害，不僅與被告所供以腳踢告訴人臀部處之肢體
        碰觸位置相當，且依告訴人受傷之部位及傷勢以查，並
        未嚴重至骨折、出血等，但仍可認定係出於他方攻擊所
        致，應無疑義。至於聲請簡易判決處刑書所載告訴人受
        有上下肢、右側臀部多處擦挫傷瘀血等傷害部分，顯係
        因告訴人於檢察官偵查中陳稱於九十三年間曾遭被告毆
        傷，並提出相關診斷證明書，以致聲請人誤載甚明。
  （二）復觀被告於檢察官偵查中及本院審理中，均多次陳述看
        到告訴人很生氣等語，並佐以被告所提出數份「呈報狀
        」、「陳情狀」等，所載內容多為對告訴人種種不滿、
        批評與指責，顯現被告與告訴人二人間因有感情、金錢
        與子女監護等糾紛，被告對告訴人甚為怨憤；證人鄭進
        興雖否認有告知被告與告訴人等人至永康市公所，然被
        告則坦承是以電話詢問證人鄭進興而知告訴人亦在永康
        市公所，因而趕至永康市公所，被告雖稱為關心鄭進興
        而前往，但證人鄭進興與被告有何干係，為關心何事而
        前往，甚有可疑，並在見告訴人落單一人在市公所大廳
        內，即由後方接近，繼之以腳踢告訴人臀部處，足認被
        告確係基於傷害之故意而為此舉甚明。是告訴人指訴被
        告以腳踢其後背處，同時造成後背下方與右手拇指受有
        上開之傷害，應值採信。
  （三）此外，並有個人戶籍資料（廖青松）、被告使用門號0
        000000000號行動電話於九十八年二月中旬至
        同年三月十八日之雙向通聯紀錄等資料均在卷可稽。
  （四）綜上所述，被告上開所辯，顯係事後卸責之詞，自無可
        採。本件事證明確，被告犯行堪以認定。
  三、核被告甲○○所為，係犯刑法第二百七十七條第一項之傷
      害罪。爰審酌被告與告訴人間原係親密之同居友人關係，
      但因故分開而生夙怨糾紛，未思以理性解決，動輒腳踢告
      訴人臀部處，造成告訴人受有前開傷害，徒增社會暴戾之
      氣，被告之犯罪動機、目的、手段，及告訴人所受傷害之
      程度，兼衡被告素行良好，並無不良前科紀錄，高中肄業
      之智識程度，及犯後否認犯行，且迄今尚未與告訴人達成
      和解協議之態度等一切情狀，量處如主文所示之刑，並諭
      知易科罰金之折算標準。
據上論斷，應依刑事訴訟法第四百五十二條、第二百八十四條之
一、第二百九十九條第一項前段、刑法第二百七十七條第一項、
第四十一條第一項前段，刑法施行法第一條之一，判決如主文。
本案經檢察官黃信勇到庭執行職務
中    華    民    國    99    年    6     月    8     日
                  刑事第四庭  法  官  程克琳
以上正本證明與原本無異。
如不服本判決應於收受本判決後10日內向本院提出上訴書狀，並
應敘述具體理由。其未敘述上訴理由者，應於上訴期間屆滿後20
日內向本院補提理由書狀（均須按他造當事人之人數附繕本）「
切勿逕送上級法院」。
                              書記官  康紀媛
中    華    民    國    99    年    6     月    8     日
附錄本案論罪科刑法條
刑法第277條：
傷害人之身體或健康者，處3年以下有期徒刑、拘役或1千元以下
罰金。犯前項之罪因而致人於死者，處無期徒刑或7年以上有期
徒刑；致重傷者，處3年以上10年以下有期徒刑。

司法院資訊處製作；財團法人民間司法改革基金會備份。
